臺灣臺中地方法院刑事判決　　　　　　　94年度易字第1237號
公　訴　人　臺灣臺中地方法院檢察署檢察官
被　　　告　丑○○
上列被告因竊盜案件，經檢察官提起公訴（九十四年度偵字第八
四六九、八四八二號），被告於審判程序中就被訴事實為有罪之
陳述，受命法官於聽取當事人之意見後，由本院合議庭裁定以簡
式審判程序，判決如下：
    主  文
丑○○連續結夥三人以上、攜帶兇器竊盜，累犯，處有期徒刑貳
年。
扣案之Ｔ型板手、鑰匙各壹支及未扣案剪刀壹支，均沒收。
    事  實
一、丑○○前於民國八十九年間因竊盜案件，經臺灣彰化地方法
    院以八十九年度易字第一一六三號判處有期徒刑七月確定，
    與另犯施用第二級毒品罪所處有期徒刑七月合併執行後，於
    九十二年十一月五日縮刑期滿而執行完畢。又於九十三年間
    因竊盜案件，經臺灣彰化地方法院於九十三年十二月九日以
    九十三年度易字第一一三七號判處有期徒刑七月，於九十四
    年一月三日確定。詎仍不知悔改，復與子○○、戊○○（其
    二人均經臺灣彰化地方法院判刑）共同意圖為自己不法之所
    有，或獨自一人，或二、三人共同基於概括犯意之聯絡，連
    續為下列竊盜行為：
（一）丑○○、戊○○、子○○三人，於九十四年一月二十八日
      晚上九時許，在彰化縣溪湖鎮○○路三一六號前，持其等
      自備客觀上足以對人生命、身體、安全構成威脅，可供兇
      器使用之Ｔ型板手一支（業據扣案）及剪刀一支（剪刀未
      據扣案），竊取辛○○○名下由壬○○使用之車號５Ｖ─
      ７８９０號自用小客車一部（車牌未尋獲，車輛尋獲）。
（二）丑○○、戊○○、子○○三人，於九十四年二月八日下午
      一時許，在彰化縣彰化市○○○路，持其等自備之Ｔ型板
      手一支【同（一）扣案之板手】，竊取登記泰翔工業股份
      有限公司名下由乙○○使用之車號Ｌ６─８５９５號自用
      小客車一部（車輛已尋獲）。
（三）丑○○、戊○○、子○○三人，於九十四年二月十三日上
      午九時許，在雲林縣二崙鄉○○路五０四號前，持其等自
      備之Ｔ型板手一支【同（一）扣案之板手】，竊取己○○
      所有之車號Ｒ７─９０８０號之車牌二面，得手後，將該
      車牌懸掛於前述５Ｖ─７８９０號自用小客車一部上，嗣
      後再將上開車牌丟棄（車牌未尋獲）。
（四）丑○○、戊○○、子○○三人，於九十四年二月十六日上
      午五時許，在雲林縣崙背鄉○○村○○路，持其等自備之
      Ｔ型板手一支【同（一）扣案之板手】，竊取丙○○所有
      之車號Ａ６─７７４３號之車牌二面（嗣該二面車牌已尋
      獲），得手後，將該車牌懸掛於前述車號Ｌ６─８５９５
      號自用小客車上。
（五）丑○○、子○○二人，於九十四年二月二十六日晚上九時
      二十分許，在彰化縣溪湖鎮○○街與平等街口，持Ｔ型板
      手一支【同（一）扣案之板手】，竊取陳全改所有之車號
      Ｋ７─５６４２號自用小客車。
（六）丑○○、子○○二人，於九十四年三月一日上午七時四十
      分許，在台中市○○路中國醫藥大學停車場，持Ｔ型板手
      一支【同（一）扣案之板手】，竊取甲○○所有之車號３
      Ｃ─２３４８號之車牌二面（該二面車牌已尋獲）。
（七）丑○○、戊○○、子○○三人，於九十四年三月二日下午
      五時許，由丑○○、戊○○先後未經許可無故侵入彰化縣
      碑頭鄉○○路○段六七二號癸○住宅（無故侵入住宅部分
      未據告訴）內，子○○在外把風，竊取癸○所有之小型手
      提袋一個（內有健保卡、手機、行照、駕照、提款卡及現
      金八百元）。
（八）丑○○、戊○○、子○○三人，於九十四年三月五日凌晨
      一時許，在彰化縣彰化市○○路○段一四七號前，持其等
      自備之Ｔ型板手【同（一）扣案之板手】及鑰匙各一支，
      竊取寅○○名下由丁○○使用之車號Ｍ５─７１０６號自
      用小客車一部（車輛已尋獲）。
二、嗣於九十四年三月六日凌晨零時十五分，為警在彰化縣溪湖
    鎮○○路○段八十五巷ＡＢＣ游泳停車場內查獲，並扣得上
    開Ｔ型板手及鑰匙各一支而循線查悉上情。
三、案經彰化縣警察局溪湖分局報請臺灣彰化地方法院檢察署呈
    請臺灣高等法院臺中分院檢察署核轉臺灣臺中地方法院檢察
    署檢察官偵查起訴，及由臺灣彰化地方法院檢察署移送本院
    併辦。
    理  由
一、
（一）犯罪事實欄一之（一）部分：
      上揭事實，業據被告於本院簡式審判程序時坦承不諱，核
      與共犯子○○、戊○○於警訊或本院審理時供述之竊盜情
      節及被害人壬○○於警訊時指訴之失竊情節相符，並有車
      籍作業系統─查詢認可資料、車輛竊盜、車牌失竊資料個
      別查詢報表─查詢車輛認可資料、車輛尋獲電腦輸入單、
      贓物認領保管單附卷可稽。被告就此部分犯罪事實之自白
      與事實實相符，其此部分犯罪事實事證明確，可堪認定。
（二）犯罪事實欄一之（二）部分：
      上揭事實，業據被告於本院簡式審判程序時坦承不諱，核
      與共犯子○○、戊○○於警訊或本院審理時供述之竊盜情
      節，及被害人乙○○於警訊時指訴之失竊情節相符，並有
      車輛竊盜、車牌失竊資料個別查詢報表─查詢車輛認可資
      料、車輛尋獲電腦輸入單、贓物認領保管單附卷可稽。被
      告就此部分犯罪事實之自白與事實實相符，其此部分犯罪
      事實事證明確，可堪認定。
（三）犯罪事實欄一之（三）部分：
      上揭事實，業據被告於本院簡式審判程序時坦承不諱，核
      與共犯子○○、戊○○於警訊或本院審理時供述之竊盜情
      節，及被害人己○○於警訊時指訴之失竊情節相符，並有
      車籍作業系統─查詢認可資料、車輛竊盜、車牌失竊資料
      個別查詢報表─查詢車輛認可資料附卷可稽。被告就此部
      分犯罪事實之自白與事實實相符，其此部分犯罪事實事證
      明確，可堪認定。
（四）犯罪事實欄一之（四）部分：
      上揭事實，業據被告於本院簡式審判程序時坦承不諱，核
      與共犯子○○、戊○○於警訊或本院審理時供述之竊盜情
      節，及被害人丙○○於警訊時指訴之失竊情節相符，並有
      車輛竊盜、車牌失竊資料個別查詢報表─查詢車輛認可資
      料、車輛失竊電腦輸入單、車牌尋獲電腦輸入單、贓物認
      領保管單附卷可稽。被告就此部分犯罪事實之自白與事實
      實相符，其此部分犯罪事實事證明確，可堪認定。
（五）犯罪事實欄一之（五）部分：
      上揭事實，業據被告於本院簡式審判程序時坦承不諱，核
      與共犯子○○、戊○○於警訊或本院審理時供述之竊盜情
      節，及被害人陳全改於警訊時指訴之失竊情節相符，並有
      車輛竊盜、車牌失竊資料個別查詢報表─查詢車輛認可資
      料、車輛尋獲電腦輸入單、贓物認領保管單附卷可稽。被
      告就此部分犯罪事實之自白與事實實相符，其此部分犯罪
      事實事證明確，可堪認定。
（六）犯罪事實欄一之（六）部分：
      上揭事實，業據被告於本院簡式審判程序時坦承不諱，核
      與共犯子○○、戊○○於警訊或本院審理時供述之竊盜情
      節，及被害人甲○○於警訊時指訴之失竊情節相符，並有
      車輛竊盜、車牌失竊資料個別查詢報表─查詢車輛認可資
      料、車牌尋獲電腦輸入單、贓物認領保管單、照片等附卷
      可稽。被告就此部分犯罪事實之自白與事實實相符，其此
      部分犯罪事實事證明確，可堪認定。
（七）犯罪事實欄一之（七）部分：
      上揭事實，業據被告於本院簡式審判程序時坦承不諱，核
      與共犯子○○、戊○○於警訊或本院審理時供述之竊盜情
      節，及被害人癸○於警訊時指訴之失竊情節相符，並有贓
      物認領保管單一紙、翻拍照片數幀附卷可稽。被告就此部
      分犯罪事實之自白與事實實相符，此部分犯罪事實事證明
      確，可堪認定。
（八）犯罪事實欄一之（八）部分：
      上揭事實，業據被告於本院簡式審判程序時坦承不諱，核
      與共犯子○○、戊○○於警訊或本院審理時供述之竊盜情
      節，及被害人周祐正於警訊時指訴之失竊情節相符，並有
      車輛竊盜、車牌失竊資料個別查詢報表─查詢車輛認可資
      料、車輛尋獲電腦輸入單、贓物認領保管單附卷可稽。被
      告就此部分犯罪事實之自白與事實實相符，其此部分犯罪
      事實事證明確，可堪認定。
二、按刑法第三百二十一條第一項第三款之攜帶兇器竊盜罪，所
    謂「兇器」，其種類並無限制，凡客觀上足對人之生命、身
    體構成威脅，具有危險性之兇器均屬之，且祇須行竊時攜帶
    此種具有危險性之兇器為已足，並不以攜帶之初有行兇之意
    圖為必要。查被告丑○○攜帶之行竊工具螺絲起子一支、Ｔ
    型板手一支及剪刀一支均為鋼鐵材質，且均具有尖銳部分，
    客觀上自屬於足以殺傷人之生命、身體之器械，顯為具有危
    險性之兇器無訛，合先說明。
三、核被告丑○○所為，就事實欄一之（五）（六）之行為，係
    犯刑法第三百二十一條第一項第三款之攜帶兇器竊盜罪；被
    告就事實欄一之（一）（二）（三）（四）（八）之行為，
    係犯刑法第三百二十一條第一項第三款、第四款之結夥三人
    以上、攜帶兇器竊盜罪；被告就事實欄一之（七）之行為，
    係犯刑法第三百二十一條第一項第四款之結夥三人以上竊盜
    罪。被告上開多次竊盜犯行，時間緊接，犯罪基本構成要件
    相同，顯係基於概括之犯意反覆為之，為連續犯，應依刑法
    第五十六條之規定，從一重論以一結夥三人以上、攜帶兇器
    竊盜罪，並依法加重其刑。被告丑○○於上開事實欄一所示
    之各個犯行中，與各該實施犯行之行為人間，互有犯意聯絡
    及行為分擔，俱為共同正犯。又查被告前於八十九年間因竊
    盜案件，經臺灣彰化地方法院以八十九年度易字第一一六三
    號判處有期徒刑七月確定，與另犯施用第二級毒品罪所處有
    期徒刑七月合併執行後，於九十二年十一月五日縮刑期滿而
    執行完畢等情，有臺灣高等法院被告全國前案紀錄表、臺灣
    臺中地方法院檢察署刑案資料查註紀錄表各一份在卷可稽，
    其受有期徒刑執行完畢後，五年以內再犯本件有期徒刑以上
    之罪，為累犯，應依刑法第四十七條之規定遞加重其刑。爰
    審酌被告正值年富力壯之時，不思勤奮工作，以賺取應得之
    報酬，竟以不勞而獲之手段多次行竊，其手段、情節、所竊
    取之財物價值，及犯後於本院審理時終能坦承犯行之態度等
    一切情狀，量處如主文所示之刑。至如事實欄所示扣案之Ｔ
    型板手、鑰匙各一支，及雖未扣案惟無確切證據證明業已滅
    失之剪刀一支，均係被告丑○○與上開共犯所有供渠等犯上
    開竊盜罪所用之物乙節，業據被告丑○○供承在卷，應依刑
    法第三十八條第一項第二款之規定予以宣告沒收。
四、本件公訴人雖請求依竊盜犯、贓物犯保安處分條例第三條第
    一項第一款之規定，宣告被告其於刑之執行前，令入勞動場
    所工作。惟本院審酌被告本件犯罪之情節（包含竊取次數、
    使用手段與竊取所得財物之價值）及犯後之態度（於本院審
    理時已能坦承犯行、表示悔意），及被告前因竊盜罪經法院
    判決確定與執行之情形（係八十九年、九十三年，因加重竊
    盜案件，分別經法院判處有期徒刑七月、七月），認對於被
    告所處之刑，以有期徒刑二年為適當，另被告尚難認已屬有
    犯罪之習慣或以犯竊盜罪為業之人，故尚無宣告於刑之執行
    前，令其入勞動場所強制工作之必要，併予敘明。
五、另臺灣彰化地方法院檢察署檢察官以九十四年度偵字第五三
    ０六號移送本院併辦意旨略以：被告丑○○於九十三年十一
    月十一日凌晨零時許，在彰化縣社頭鄉○○路○段五０八號
    前，以可供兇器使用之螺絲起子一支（未據扣案），竊取卯
    ○○有之車牌號碼９Ｖ─９０１７號自小客車一部。並於同
    日下午三時許，將該自小客車棄於彰化縣彰化市○○路一四
    ０號前，嗣經彰化縣警察局彰化分局員警循線查獲等情。而
    認被告丑○○獨自另涉犯刑法第三百二十一條第一項第三款
    之攜帶兇器竊盜罪嫌等語。查被告丑○○此部分犯行固亦經
    其坦認犯行，且核與被害人卯○○於警訊及本院審理時之指
    訴情節相符合，被告此部分犯行亦應足堪認為實在。惟按案
    件曾經判決確定者，應諭知免訴之判決，並得不經言詞辯論
    為之，刑事訴訟法第三百零二條第一款、第三百零七條分別
    定有明文。又訴訟上所謂一事不再理之原則，關於實質上一
    罪或裁判上一罪，亦均有其適用，最高法院六十年台非字第
    七七號著有判例，可資參照。經查：本件被告丑○○前與紀
    文斌基於共同意圖為自己不法所有之犯意聯絡，於九十三年
    十月十二日，在彰化縣員林鎮○○路，持六角板手竊取游對
    所有之Ｇ２８─４７０號重機車之行為，經臺灣彰化地方法
    院於九十三年十二月九日以九十三年度易字第一一三七號判
    處有期徒刑七月，於九十四年一月三日確定，此有上開判決
    書、臺灣高等法院被告全國前案紀錄表等各一件在卷可參，
    而被告移送併辦之此部分犯行既在該案判決確定前，且與上
    開已判決確定之竊盜行為，時間緊接，所犯罪名相同，顯係
    基於概括之犯意為之，為連續犯，依刑法第五十六條之規定
    應以一罪論，被告此部分之犯行與前開確定判決案件有裁判
    上一罪之關係，自為前案確定判決效力所及，是此移送本院
    併辦部分，自難認與本件起訴部分仍具有連續犯之裁判上一
    罪之關係，故不得併予審理，宜退由檢察官另行處理，亦併
    予敘明。
六、據上論斷，應依刑事訴訟法第二百七十三條之一第一項、第
    二百九十九條第一項前段，刑法第二十八條、第五十六條、
    第三百二十一條第一項第三款、第四款、第四十七條、第三
    十八條第一項第二款，判決如主文。
本案經檢察官庚○○到庭執行職務。
中　　華　　民　　國　　94　　年　　 9　　月　　30　　日
                          臺灣臺中地方法院刑事第一庭
                              審判長法  官  李 平 勳
                                    法  官  周 瑞 芬
                                    法  官  曾 佩 琦
上正本證明與原本無異。
如不服本判決，應於判決送達後十日內向本院提出上訴狀，上訴
於臺灣高等法院臺中分院( 須附繕本 )。
                                    書記官  鐘 麗 芳
中　　華　　民　　國　　94　　年　　 9　　月　　30　　日
附錄本案論罪科刑法條：
【刑法第三百二十一條】
  犯竊盜罪而有左列情形之一者，處六月以上、五年以下有期徒刑：
  一、於夜間侵入住宅或有人居住之建築物、船艦或隱匿其內而犯之者。
  二、毀越門扇、牆垣或其他安全設備而犯之者。
  三、攜帶兇器而犯之者。
  四、結夥三人以上而犯之者。
  五、乘火災、水災或其他災害之際而犯之者。
  六、在車站或埠頭而犯之者。
  前項之未遂犯罰之。
